臺灣橋頭地方法院民事判決
111年度岡小字第230號
原      告  羅慶生  
被      告  凌潤山  
            吳有進  

            黃海伯  

上列當事人間請求損害賠償事件，本院於民國111年8月4日言詞 
辯論終結，判決如下：
    主     文
被告凌潤山應給付原告新臺幣伍仟元，即自民國111年4月9日起
，至清償日止，按週年利率百分之五計算之利息。
原告其餘之訴駁回。
訴訟費用新臺幣壹仟元由被告凌潤山負擔。
本判決第一項得假執行。
    事實及理由
一、原告主張：被告凌潤山係位於高雄市岡山區勵志新城甲區管
    理委員會副主任，被告吳有進、黃海伯均係勵志新城甲區之
    社區保全人員，原告則係勵志新城甲區住戶。被告凌潤山於
    民國110年9月26日中午，在勵志新城甲區26棟樓下，持木棍
    毆打原告，並導致打壞太陽眼鏡。其後於111年2月14日9時4
    5許，在高雄市○○區○○路00巷00號2樓勵志新城甲區管理委員
    會辦公室內，因社區公告事宜原告與被告凌潤山又發生口角
    爭執，被告三人竟共同出手毆打原告，致原告因而受有右眼
    眶鈍挫傷、腰部鈍挫傷等傷害（下稱系爭傷害）。爰依侵權
    行為法律關係請求被告賠償精神損害新臺幣（下同）6,500
    元等語（本院卷第96頁），並聲明：被告應連帶給付原告6,
    500元，及自起訴狀繕本送達翌日起，至清償日止，按週年
    利率百分之五計算之利息。
二、被告則以：
　㈠被告凌潤山：原告將另外一個案件與起訴案件，混在一起等
    語（本院卷95頁），並聲明：原告之訴駁回。
　㈡被告吳有進、黃海伯：渠等均經不起訴處分（本院卷95頁）
    ，並聲明：原告之訴駁回。　　
三、得心證之理由：
  ㈠按因故意或過失，不法侵害他人之權利者，負損害賠償責任
    ，民法第184條第1項前段定有明文。故侵權行為之成立，須
    行為人因故意過失不法侵害他人權利，即行為人須具備歸責
    性、違法性，且不法行為與損害間有相當因果關係，始能成
    立，而主張侵權行為賠償請求權之人，對於侵權行為之成立
    要件應負舉證責任。又按當事人主張有利於己之事實者，就
    其事實有舉證之責任，民事訴訟法第277條前段定有明文，
    復按民事訴訟如係由原告主張權利者，應先由原告負舉證之
    責，若原告先不能舉證，以證實自己主張之事實為真實，則
    被告就其抗辯事實，即令不能舉證，或其所舉證據尚有疵累
    ，亦應駁回原告之請求，最高法院72年台上字第4225號號判
    決可資參照。經查：　　
  ⒈原告主張被告凌潤山於111年2月14日，於高雄市○○區○○路00
    巷00號2樓勵志新城甲區管理委員會辦公室內，毆打原告，
    致原告受有系爭傷害等情，業據其提出診斷證明書、高雄市
    政府警察局岡山分局壽天派出所受理案件證明單為證（見卷
    第15、47、51頁），並有臺灣橋頭地方檢察署111年度偵字
    第5879號起訴書可憑（本院卷第89-91頁），堪信原告主張
    之事實為真正。
　⒉原告另主張被告凌潤山110年9月26日中午，在勵志新城甲區2
    6棟樓下，持木棍毆打原告，並導致打壞太陽眼鏡，為被告
    凌潤山所否認，則原告應就被告凌潤山行為構成侵權行為之
    成立要件負舉證之責。查原告就其主張事實，固據提出照片
    為證（本院卷第51頁），惟上開證據資料至多僅足以證明原
    告太陽眼鏡損害之事實，尚不足以證明被告凌潤山於110年9
    月26日中午有持木棍毆打原告，導致太陽眼鏡損害，原告復
    未就此部分進一步舉證以實其說，此部分之事實，難認有據
    。
　⒊原告另主張被告吳有進、黃海伯，與被告凌潤山於111年2月1
    4日，在⒈之時、地，共同毆打原告，致其受有系爭傷勢，侵
    害原告之身體權等節，為被告所否認，則原告應就被告行為
    構成侵權行為之成立要件負舉證之責。查原告就其主張事實
    ，固據提出診斷證明書及報案紀錄為證，惟前開證據資料至
    多僅足以證明原告受有系爭傷害之事實，尚不足以證明被告
    吳有進、黃海伯有與被告凌潤山共同毆打原告。且原告前就
    其主張被告吳有進、黃海伯共同傷害事實，向臺灣橋頭地方
    檢察署對被告吳有進、黃海伯提出傷害之刑事告訴，經該署
    檢察官偵查終結，以罪嫌不足為由，而以111年度偵字第587
    9號為不起訴處分，嗣經原告聲請再議後，亦由臺灣高等檢
    察署高雄檢察分署以111年度上聲議字第1268號處分書駁回
    再議聲請在案，此有上開不起訴處分書、處分書在卷可稽（
    見本院卷第75至87頁），原告復未就此部分進一步舉證以實
    其說，依現有證據資料，尚無可推翻檢察官偵查後不起訴處
    分之結論，故原告主張被告吳有進、黃海伯有共同傷害之侵
    權行為乙節，並無實據，難認可採。從而，原告依侵權行為
    之法律關係，訴請被告吳有進、黃海伯連帶給付6,500元，
    即無理由。
　㈡被告凌潤山前開傷害原告之行為，已不法侵害原告之身體健
    康，不法侵害原告之人格法益，使原告精神受有痛苦，原告
    自得請求被告賠償其所受非財產上之損害即精神慰撫金。按
    慰撫金之賠償其核給之標準固與財產上損害之計算不同，然
    非不可斟酌雙方身分資力與加害程度，核定相當之數額（最
    高法院51年台上字第223號判決意旨參照）。本院審酌被告
    行為侵害之嚴重性及原告所受傷害程度，另考量案發當時兩
    造因社區公告而引起本件糾紛。參以原告為專科畢業，事發
    時無業；被告為專科畢業，目前無意（見本院卷96頁），暨
    考量兩造之財產（見稅務電子閘門）等一切情狀，認原告請
    求被告賠償之精神慰撫金5,000 元為有理由，逾此範圍，則
    屬無據。
四、綜上所述，原告依侵權行為之法律關係，請求被告凌潤山應
    給付原告5,000元，及自111年4月9日（見本院卷19頁送達證
    書）起至清償日止，按週年利率百分之5計算之利息，為有
    理由應予准許。逾越此範圍之請求，則無理由，應予駁回。
五、本件判決事證已臻明確，兩造其餘主張及舉證，核與判決結
    果無影響，不另論述。
六、本件小額訴訟為被告敗訴判決，依民事訴訟法第436條之20 
    規定，應依職權宣告假執行。
七、據上論結，本件原告之訴為有理由，依民事訴訟法第436條 
    之23、第436條第2項、第79條、第436條之19第1項、第436
    條之20，判決如主文。
中　　華　　民　　國　　111 　年　　8 　　月　　18　　日
                  岡山簡易庭  法    官   林揚奇
以上正本係照原本作成。
民事訴訟法第436 條之24第2 項：對於本判決之上訴，非以違背
法令為理由，不得為之。
如對本判決上訴，須於判決送達後20日內向本院提出上訴狀，並
須表明原判決所違背之法令及其具體內容與依訴訟資料可認為原
判決有違背法令之具體事實之上訴理由（均須按他造當事人之人
數附繕本）。
中　　華　　民　　國　　111 　年　　8 　　月　　18　　日
                              書 記 官  陳麗如